臺灣高等法院刑事裁定
109年度抗字第241號
抗  告  人  
即  受刑人  吳俊男



上列抗告人即受刑人因聲請定其應執行刑案件，不服臺灣基隆地
方法院中華民國109年1月9日裁定（108年度聲字第1356號），提
起抗告，本院裁定如下：
    主  文
原裁定撤銷。
吳俊男犯如附表所示各罪所處之刑，應執行有期徒刑伍年。
    理  由
一、原裁定意旨略以：
(一)抗告人即受刑人吳俊男所犯如附表所示各罪，經原審法院分
    別判處如附表所示之刑確定，有各該裁判書及本院被告前案
    紀錄表等附卷可稽；其中有得易科罰金之罪（附表編號1至7
    、10至16）與不得易科罰金之罪（附表編號8、9、17），茲
    檢察官依受刑人聲請就如附表所示各罪定其應執行之刑，有
    受刑人民國108年12月13日所提刑事聲請狀傳真影本在卷可
    憑（見臺灣基隆地方檢察署108年度執聲字第926號卷第2頁
    ）。受刑人所犯如附表所示各罪，均係於原審法院107年度
    易字第343號判決確定（107年9月3日）前所犯；而受刑人所
    犯如附表編號17所示案件，最後事實審法院係受刑人因竊盜
    案件，經原審法院以107年度易字第558號案號受理，於108
    年4月29日判決、108年5月20日確定，是以檢察官以原審法
    院為上開案件之犯罪事實最後判決法院，聲請定其應執行之
    刑，洵屬有據。
(二)又定應執行刑除不得逾越刑法第51條第5款所定法律之外部
    界限，即不得重於如附表編號１至17所示各罪之總和（有期
    徒刑6年7月），亦應受內部界限之拘束，即不得重於如附表
    所示各罪曾定應執行刑及宣告刑之總和（有期徒刑5年11月
    ）。又按行為人所犯為數罪併罰，其中一罪雖得易科罰金，
    但因與不得易科之他罪合併處罰之結果，於定執行刑時，祇
    須將各罪之刑合併裁量，不得易科罰金合併執行（司法院釋
    字第144、679號解釋意旨參照）；是併合處罰結果而不得易
    科罰金時，原可易科部分所處之刑，自亦無庸為易科折算標
    準之記載。因之，受刑人所犯如附表編號1至7、10至16所示
    之罪雖得易科罰金，但因與不得易科之如附表編號8、9、17
    所示之罪合併處罰結果，於定執行刑時，自無庸諭知易科罰
    金。爰依刑事訴訟法第477條第1項，刑法第50條第1項但書
    、第2項、第53條、第51條第5款，裁定受刑人犯如附表所示
    之罪所處之刑，應執行有期徒刑5年8月云云。
二、抗告意旨略以：
(一)量刑之輕重，固屬事實審法院得依職權自由裁量之事項，惟
    並非概無法律上之限制，仍應受比例原則及公平原則之限制
    。數罪併罰有二裁判以上宣告多數有期徒刑者，依刑法第53
    條、第51條第5款規定「於各刑中之最長期以上，各刑合併
    之刑期以下，定其刑期。但不得逾30年」，係採「限制加重
    原則」規定執行刑之法定範圍，為其定刑之外部界限。乃因
    一律將宣告刑累計執行，刑責恐將偏重而過苛，不符現代刑
    事政策及刑罰之社會功能，而有必要透過定應執行刑程序，
    授權法官對被告本身及所犯各罪為總檢視，進行充分而不過
    度之評價，以妥適調整之。又刑法第57條規定，係針對個別
    犯罪之科刑裁量，明定刑罰原則以及尤應審酌之各款事項，
    以為科刑輕重之標準；至數罪併罰定應執行刑之裁量標準，
    法無明文，然其裁量仍應兼衡罪責相當及特別預防之刑罰目
    的，具體審酌整體犯罪過程之各罪關係【例如各行為彼此間
    之關聯性（數罪間時間、空間、法益之異同性）、所侵害法
    益之專屬性或同一性、數罪對法益侵害之加重效應等】及罪
    數所反應行為人人格及犯罪傾向等情狀綜合判斷，為妥適之
    裁量，仍有比例原則及公平原則之拘束，倘違背此內部界限
    而濫用其裁量，仍非適法（最高法院104年度台抗字第718號
    裁定意旨參照）。
(二)受刑人所犯如附表編號9、11至16所示之罪，均為罪質相同
    之施用毒品罪，而施用毒品之行為人所侵犯者係社會法益，
    並非具不可替代性、不可回復性之個人法益，則其觸犯數個
    相同罪質之施用毒品罪，其責任被重複非難評價之程度，即
    較一般侵害數個不同法益者為高，參諸如附表編號9、11至1
    6所示之罪之犯罪時間，自107年3月11日起至107年7月2日止
    ，7罪時間僅隔3個多月，犯罪時間間隔甚短，而毒品犯罪之
    特性，施用者本具有成癮性，難以短時間戒斷。87年通過之
    毒品危害防制條例，於立法理由中亦表示施用毒品者，除係
    刑事法意義之犯人外，並具有病人之特色，故立法上採行監
    禁式治療與社區醫療之雙軌制度，以相當時間之隔離輔導戒
    斷，作為矯治方式，蓋因毒品施用者，具有成癮性之本質，
    尚難期待於未經隔離矯治之期間內自行戒斷不重複違犯。
(三)另受刑人所犯如附表編號1至7、10、17所示各罪，除如附表
    編號7所示之罪犯罪日期在107年2月25日，其餘8竊盜罪自10
    7年5月16日起至107年6月24日止，間隔僅1個多月，而如附
    表編號8所示恐嚇取財罪，犯罪日期在107年4月14日，可知
    受刑人附表所示各罪犯罪時間均集中在107年3月11日至107
    年7月2日間，足徵受刑人於此區段內之犯罪時間甚為密接。
(四)原審定受刑人應執行有期徒刑5年8月，固無違背定應執行刑
    外部界限，惟衡酌受刑人所犯如附表所示各罪皆非重罪，然
    原審定應執行有期徒刑5年8月更甚於強盜之重罪，有違罪責
    相當性原則。
(五)綜上，審酌受刑人所犯如附表所示各罪之犯罪類型、特性、
    侵害法益屬性，各罪犯罪時間、毒品犯罪之病態性人格，原
    裁定應執行有期徒刑5年8月，難謂已充分考量受刑人所犯數
    罪之人格特性，以及毒品危害防制條例立法目的及刑事政策
    ，為此提起抗告，請求為適法及公平之裁定等語。
三、按「裁判確定前犯數罪者，併合處罰之。但有下列情形之一
    者，不在此限：一、得易科罰金之罪與不得易科罰金之罪。
    二、得易科罰金之罪與不得易服社會勞動之罪。三、得易服
    社會勞動之罪與不得易科罰金之罪。四、得易服社會勞動之
    罪與不得易服社會勞動之罪」、「前項但書情形，受刑人請
    求檢察官聲請定應執行刑者，依第51條規定定之」、「數罪
    併罰，有二裁判以上者，依第51條之規定，定其應執行之刑
    」、「數罪併罰，分別宣告其罪之刑，依下列各款定其應執
    行者：……五、宣告多數有期徒刑者，於各刑中之最長期以上
    ，各刑合併之刑期以下，定其刑期。但不得逾30年」，刑法
    第50條第1項、第2項、第53條、第51條第5款分別定有明文
    。再者，法律上屬於自由裁量之事項，有其外部性界限及內
    部性界限，並非概無拘束。依據法律之具體規定，法院應在
    其範圍選擇為適當之裁判者，為外部性界限；而法院為裁判
    時，應考量法律之目的，及法律秩序之理念所在者，為內部
    性界限。法院為裁判時，二者均不得有所踰越。在數罪併罰
    ，有二裁判以上，定其應執行之刑時，固屬於法院自由裁量
    之事項，然仍應受前揭外部性界限及內部性界限之拘束（最
    高法院94年度台非字第233號判決意旨參照）。又刑事訴訟
    法第370條第2項「前項所稱刑，指宣告刑及數罪併罰所定應
    執行之刑」、第3項「第1項規定，於第一審或第二審數罪併
    罰之判決，一部上訴經撤銷後，另以裁定定其應執行之刑時
    ，準用之」之規定，已針對第二審上訴案件之定應執行之刑
    ，明定有不利益變更禁止原則之適用；而分屬不同案件之數
    罪併罰有應更定執行刑之情形，倘一裁判宣告數罪之刑，曾
    經定其執行刑，再與其他裁判宣告之刑定其執行刑時，在法
    理上亦應同受此原則之拘束，亦即，另定之執行刑，其裁量
    所定之刑期，不得較重於前定之執行刑加計後裁判宣告之刑
    之總和（最高法院103年度台抗字第707號、第674號裁定意
    旨參照）。另數罪併罰之定應執行之刑，係出於刑罰經濟與
    責罰相當之考量，並非予以犯罪行為人或受刑人不當之利益
    ，為一種特別的量刑過程，相較於刑法第57條所定科刑時應
    審酌之事項係對一般犯罪行為之裁量，定應執行刑之宣告，
    乃對犯罪行為人本身及所犯各罪之總檢視，除應考量行為人
    所犯數罪反應出之人格特性，並應權衡審酌行為人之責任與
    整體刑法目的及相關刑事政策，在量刑權之法律拘束性原則
    下，依刑法第51條第5款之規定，採限制加重原則，以宣告
    各刑中之最長期為下限，各刑合併之刑期為上限，但最長不
    得逾30年，資為量刑自由裁量權之外部界限，並應受法秩序
    理念規範之比例原則、平等原則、責罰相當原則、重複評價
    禁止原則等自由裁量權之內部抽象價值要求界限之支配，使
    以輕重得宜，罰當其責，俾符合法律授與裁量權之目的，以
    區別數罪併罰與單純數罪之不同，兼顧刑罰衡平原則（最高
    法院100年度台抗字第314號裁定意旨參照）。是於併合處罰
    而酌定執行刑時，應審酌行為人所犯數罪之犯罪類型、行為
    態樣、手段、動機，其犯罪類型相同、行為態樣、手段、動
    機相似者，於併合處罰時，因責任非難重複之程度較高，允
    酌定較低之應執行刑。
四、經查：
(一)受刑人因犯如附表所示之罪，經如附表所示法院各判處如附
    表所示之刑，均經分別確定在案，有原審法院107年度易字
    第343號刑事判決、107年度基簡字第820號刑事簡易判決、1
    07年度易字第326、371號、107年度訴字第522號刑事判決、
    107年度訴字第560號刑事判決、107年度基簡字第1879號刑
    事簡易判決、107年度易字第558號刑事判決及本院被告前案
    紀錄表等在卷可按。再受刑人所犯上開各罪中，有得易科罰
    金亦得易服社會勞動之罪（附表編號1至7、10至16），復有
    不得易科罰金亦不得易服社會勞動之罪（附表編號8、9、17
    ），雖已合於刑法第50條第1項但書規定，惟受刑人已請求
    檢察官聲請定其應執行刑，有「臺灣基隆地方檢察署依修正
    刑法第50條受刑人是否請求檢察官聲請定應執行刑聲請狀」
    附卷可憑，自應依據刑法第50條第2項規定，依同法第51條
    規定定其應執行刑。
(二)原審就受刑人所犯如附表所示之罪，以各該罪之宣告刑為基
    礎，以最長期宣告刑有期徒刑8月為下限，以宣告刑總和有
    期徒刑6年7月為上限，裁定受刑人應執行有期徒刑5年8月，
    固未逾越刑法第51條第5款限制加重原則規定之外部性界限
    。然觀諸受刑人所犯如附表編號9、13、14、16所示之罪皆
    係施用第一級毒品罪，如附表編號11、12、15所示之罪則皆
    為施用第二級毒品罪，均屬施用毒品類型犯罪，且其施用毒
    品時間為自107年3月11日起至107年7月2日止，犯罪時間相
    距非遠，受刑人當有濫用毒品傾向，參諸施用毒品者均有相
    當程度之成癮性及心理依賴，應側重以適當之醫學治療及心
    理矯治處遇，且受刑人施用毒品所為主要係戕害自身健康，
    並未侵害他人法益，反社會性程度相對較低，是受刑人所犯
    如附表編號9、11至16所示各罪之犯罪類型、行為態樣、手
    段、動機均相類，反社會性程度較低，於併合處罰時，此部
    分責任非難重複之程度較高；再受刑人所犯如附表編號1至7
    、10所示之罪皆係竊盜罪，如附表編號17所示之罪則為侵入
    住宅竊盜罪，均屬竊盜類型犯罪，且犯罪時間為自107年2月
    25日起至107年6月24日止，犯罪時間相距不遠，足認受刑人
    所犯如附表編號1至7、10、17所示各罪之犯罪類型、行為態
    樣、手段、動機均相類，於併合處罰時，責任非難重複之程
    度亦較高。是受刑人所犯如附表所示施用毒品及竊盜類型之
    犯罪，犯罪類型、行為態樣、手段、動機各均相類，於併合
    處罰時，責任非難重複之程度較高，允酌定較低之應執行刑
    。原審定受刑人應執行有期徒刑5年8月，幾乎已達本件定應
    執行刑之內部性界限上限【按(1)如附表編號1至6所示之罪
    曾經原審法院以107年度易字第343號判決應執行有期徒刑1
    年8月確定；(2)如附表編號8至9所示之罪曾經原審法院以10
    7年度易字第326、371號、107年度訴字第522號判決應執行
    有期徒刑1年1月確定；(3)如附表編號10至13所示之罪曾經
    原審法院以107年度易字第326、371號、107年度訴字第522
    號判決應執行有期徒刑1年2月確定；(4)如附表編號14至15
    所示之罪曾經原審法院以107年度訴字第560號判決應執行有
    期徒刑7月確定，是此時裁量所定之刑期不得較重於前定各
    執行刑（有期徒刑1年8月、1年1月、1年2月、7月）加計其
    餘裁判之宣告刑（有期徒刑3月、6月、8月）總和有期徒刑5
    年11月】，復未說明理由，則原審有無考量受刑人所犯數罪
    反應出之人格特性，並權衡審酌其責任與整體刑法目的及相
    關刑事政策等，在符合比例原則、責罰相當原則、重複評價
    禁止原則等自由裁量權內部抽象價值要求界限之支配為適當
    裁量，非無疑義，難謂妥適。是受刑人認原裁定定其應執行
    有期徒刑5年8月過重，提起抗告而指摘原裁定不當，非無理
    由。
(三)原裁定既有上開不當，即屬無可維持，應由本院撤銷，且為
    免發回原審法院重新裁定徒增司法資源之耗費，爰由本院自
    為裁定。茲檢察官聲請就如附表所示之罪合併定受刑人應執
    行之刑，於法尚無不合，經衡酌(1)受刑人所犯如附表編號9
    、11至16所示之罪均屬施用毒品類型犯罪（如附表編號9、1
    3、14、16所示之罪皆係施用第一級毒品罪，如附表編號11
    、12、15所示之罪則皆為施用第二級毒品罪），且其施用毒
    品時間為自107年3月11日起至107年7月2日止，犯罪時間相
    距非遠，受刑人當有濫用毒品傾向，參諸施用毒品者均有相
    當程度之成癮性及心理依賴，應側重以適當之醫學治療及心
    理矯治處遇，且受刑人施用毒品所為主要係戕害自身健康，
    並未侵害他人法益，反社會性程度相對較低，是受刑人所犯
    施用毒品類型犯罪之行為態樣、手段、動機均相類，反社會
    性程度較低，於併合處罰時，責任非難重複之程度較高；(2
    )所犯如附表編號1至7、10、17所示之罪均係竊盜類型犯罪
    （如附表編號1至7、10所示之罪皆係竊盜罪，如附表編號17
    所示之罪則為侵入住宅竊盜罪），且犯罪時間為自107年2月
    25日起至107年6月24日止，犯罪時間相距不遠，足認受刑人
    所犯如附表編號1至7、10、17所示各罪之犯罪類型、行為態
    樣、手段、動機均相類，於併合處罰時，責任非難重複之程
    度亦較高，爰就受刑人所犯前開施用毒品、竊盜類型犯罪及
    如附表編號8所示恐嚇取財罪為整體非難評價後，定受刑人
    應執行刑如主文第2項所示。
據上論斷，應依刑事訴訟法第413條、第477條第1項，刑法第50
條第2項、第51條第5款、第53條，裁定如主文。
中　　華　　民　　國　　109 　年　　2 　　月　　25　　日
                  刑事第十八庭  審判長法  官  吳炳桂
                                      法  官  葉乃瑋
                                      法  官  黃紹紘
以上正本證明與原本無異。
如不服本裁定，應於收受送達後5日內向本院提出再抗告狀。
                                      書記官  朱倩儀
中　　華　　民　　國　　109 　年　　2 　　月　　25　　日
附表
編    號  1 2 3 罪    名  竊盜 （竊盜罪） 竊盜 （竊盜罪） 竊盜 （竊盜罪） 宣 告 刑  有期徒刑4月 有期徒刑4月 有期徒刑3月 犯罪日期  民國107年5月16日 107年6月15日 107年5月18日 偵查機關年度案號  臺灣基隆地方檢察署107年度偵字第3655號等 臺灣基隆地方檢察署107年度偵字第3655號等 臺灣基隆地方檢察署107年度偵字第3655號等 最後事實審 法院 臺灣基隆地方法院 臺灣基隆地方法院 臺灣基隆地方法院  案號 107年度易字第343號 107年度易字第343號 107年度易字第343號  判決日期 107年8月3日 107年8月3日 107年8月3日 確定判決 法院 臺灣基隆地方法院 臺灣基隆地方法院 臺灣基隆地方法院  案號 107年度易字第343號 107年度易字第343號 107年度易字第343號  確定日期 107年9月3日 107年9月3日 107年9月3日 是否為得易科罰金之案件  是 是 是 是否為得易服社會勞動之案件  是 是 是 備    註  臺灣基隆地方檢察署107年度執字第3403號 臺灣基隆地方檢察署107年度執字第3403號 臺灣基隆地方檢察署107年度執字第3403號   編號1至6曾經臺灣基隆地方法院以107年度易字第343號判決應執行有期徒刑1年8月確定   
編    號  4 5 6 罪    名  竊盜 （竊盜罪） 竊盜 （竊盜罪） 竊盜 （竊盜罪） 宣 告 刑  有期徒刑3月 有期徒刑5月 有期徒刑6月 犯罪日期  107年6月14日 107年6月4日 107年6月24日 偵查機關年度案號  臺灣基隆地方檢察署107年度偵字第3655號等 臺灣基隆地方檢察署107年度偵字第3655號等 臺灣基隆地方檢察署107年度偵字第3655號等 最後事實審 法院 臺灣基隆地方法院 臺灣基隆地方法院 臺灣基隆地方法院  案號 107年度易字第343號 107年度易字第343號 107年度易字第343號  判決日期 107年8月3日 107年8月3日 107年8月3日 確定判決 法院 臺灣基隆地方法院 臺灣基隆地方法院 臺灣基隆地方法院  案號 107年度易字第343號 107年度易字第343號 107年度易字第343號  確定日期 107年9月3日 107年9月3日 107年9月3日 是否為得易科罰金之案件  是 是 是 是否為得易服社會勞動之案件  是 是 是 備    註  臺灣基隆地方檢察署107年度執字第3403號 臺灣基隆地方檢察署107年度執字第3403號 臺灣基隆地方檢察署107年度執字第3403號   編號1至6曾經臺灣基隆地方法院以107年度易字第343號判決應執行有期徒刑1年8月確定   
編    號  7 8 9 罪    名  竊盜 （竊盜罪） 恐嚇取財得利 （恐嚇取財罪） 毒品危害防制條例（施用第一級毒品罪） 宣 告 刑  有期徒刑3月 有期徒刑7月 有期徒刑7月 犯罪日期  107年2月25日 107年4月14日 107年3月28日 偵查機關年度案號  臺灣基隆地方檢察署107年度偵字第2203號 臺灣基隆地方檢察署107年度偵字第2447號等 臺灣基隆地方檢察署107年度偵字第2447號等 最後事實審 法院 臺灣基隆地方法院 臺灣基隆地方法院 臺灣基隆地方法院  案號 107年度基簡字第820號 107年度易字第326、371號、107年度訴字第522號（聲請書附表略載為107年度易字第326號） 107年度易字第326、371號、107年度訴字第522號（聲請書附表略載為107年度易字第326號）  判決日期 107年10月12日 107年9月28日 107年9月28日 確定判決 法院 臺灣基隆地方法院 臺灣基隆地方法院 臺灣基隆地方法院  案號 107年度基簡字第820號 107年度易字第326、371號、107年度訴字第522號（聲請書附表略載為107年度易字第326號） 107年度易字第326、371號、107年度訴字第522號（聲請書附表略載為107年度易字第326號）  確定日期 107年11月7日 107年10月29日 107年10月29日 是否為得易科罰金之案件  是 否 否 是否為得易服社會勞動之案件  是 否 否 備    註  臺灣基隆地方檢察署107年度執字第3537號 臺灣基隆地方檢察署107年度執字第3711號 臺灣基隆地方檢察署107年度執字第3711號    編號8至9曾經臺灣基隆地方法院以107年度易字第326、371號、107年度訴字第522號判決應執行有期徒刑1年1月確定  
編    號  10 11 12 罪    名  竊盜 （竊盜罪） 毒品危害防制條例（施用第二級毒品罪） 毒品危害防制條例（施用第二級毒品罪） 宣 告 刑  有期徒刑3月 有期徒刑3月 有期徒刑3月 犯罪日期  107年5月28日 107年3月11日 107年3月28日 偵查機關年度案號  臺灣基隆地方檢察署107年度偵字第2447號等 臺灣基隆地方檢察署107年度偵字第2447號等 臺灣基隆地方檢察署107年度偵字第2447號等 最後事實審 法院 臺灣基隆地方法院 臺灣基隆地方法院 臺灣基隆地方法院  案號 107年度易字第326、371號、107年度訴字第522號（聲請書附表略載為107年度訴字第522號） 107年度易字第326、371號、107年度訴字第522號（聲請書附表略載為107年度訴字第522號） 107年度易字第326、371號、107年度訴字第522號（聲請書附表略載為107年度訴字第522號）  判決日期 107年9月28日 107年9月28日 107年9月28日 確定判決 法院 臺灣基隆地方法院 臺灣基隆地方法院 臺灣基隆地方法院  案號 107年度易字第326、371號、107年度訴字第522號（聲請書附表略載為107年度訴字第522號） 107年度易字第326、371號、107年度訴字第522號（聲請書附表略載為107年度訴字第522號） 107年度易字第326、371號、107年度訴字第522號（聲請書附表略載為107年度訴字第522號）  確定日期 107年10月29日 107年10月29日 107年10月29日 是否為得易科罰金之案件  是 是 是 是否為得易服社會勞動之案件  是 是 是 備    註  臺灣基隆地方檢察署107年度執字第3712號 臺灣基隆地方檢察署107年度執字第3712號 臺灣基隆地方檢察署107年度執字第3712號   編號10至13曾經臺灣基隆地方法院以107年度易字第326、371號、107年度訴字第522號判決應執行有期徒刑1年2月確定   
編    號  13 14 15 罪    名  毒品危害防制條例（施用第一級毒品罪） 毒品危害防制條例（施用第一級毒品罪） 毒品危害防制條例（施用第二級毒品罪） 宣 告 刑  有期徒刑6月 有期徒刑6月 有期徒刑2月 犯罪日期  107年5月23日 107年7月2日 107年7月2日 偵查機關年度案號  臺灣基隆地方檢察署107年度偵字第2447號等 臺灣基隆地方檢察署107年度毒偵字第1752號 臺灣基隆地方檢察署107年度毒偵字第1752號 最後事實審 法院 臺灣基隆地方法院 臺灣基隆地方法院 臺灣基隆地方法院  案號 107年度易字第326、371號、107年度訴字第522號（聲請書附表略載為107年度訴字第522號） 107年度訴字第560號 107年度訴字第560號  判決日期 107年9月28日 107年11月21日 107年11月21日 確定判決 法院 臺灣基隆地方法院 臺灣基隆地方法院 臺灣基隆地方法院  案號 107年度易字第326、371號、107年度訴字第522號（聲請書附表略載為107年度訴字第522號） 107年度訴字第560號 107年度訴字第560號  確定日期 107年10月29日 107年12月22日 107年12月22日 是否為得易科罰金之案件  是 是 是 是否為得易服社會勞動之案件  是 是 是 備    註  臺灣基隆地方檢察署107年度執字第3712號 臺灣基隆地方檢察署108年度執字第414號 臺灣基隆地方檢察署108年度執字第414號   編號10至13曾經臺灣基隆地方法院以107年度易字第326、371號、107年度訴字第522號判決應執行有期徒刑1年2月確定 編號14至15曾經臺灣基隆地方法院以107年度訴字第560號判決應執行有期徒刑7月確定  
編    號  16 17 罪    名  毒品危害防制條例（施用第一級毒品罪） 竊盜 （侵入住宅竊盜罪） 宣 告 刑  有期徒刑6月 有期徒刑8月 犯罪日期  107年4月16日 107年5月21日 偵查機關年度案號  臺灣基隆地方檢察署107年度毒偵字第1860號 臺灣基隆地方檢察署107年度偵字第5235號 最後事實審 法院 臺灣基隆地方法院 臺灣基隆地方法院  案號 107年度基簡字第1879號 107年度易字第558號  判決日期 107年12月21日 108年4月29日 確定判決 法院 臺灣基隆地方法院 臺灣基隆地方法院  案號 107年度基簡字第1879號 107年度易字第558號  確定日期 108年1月31日 108年5月20日 是否為得易科罰金之案件  是 否 是否為得易服社會勞動之案件  是 否 備    註  臺灣基隆地方檢察署108年度執字第951號 臺灣基隆地方檢察署108年度執字第2065號